臺灣新竹地方法院刑事判決　　　　　 100年度審易字第1070號
公　訴　人　臺灣新竹地方法院檢察署檢察官
被　　　告　孫善塔
上列被告因竊盜等案件，經檢察官聲請簡易判決處刑（100 年度
偵字第6591號），本院認為不宜以簡易判決處刑，改依通常程序
審判，判決如下：
    主  文
本件公訴不受理。
    理  由
一、聲請簡易判決處刑意旨略以：被告孫善塔與告訴人黃美倫因
    細故發生爭執，竟心生不滿，而基於毀損他人物品之犯意，
    於民國100 年6 月21日21時許，至告訴人黃美倫位於新竹市
    ○區○○路1 段52巷1 之1 號7 樓之7 之住處內（侵入住居
    部分未據告訴），徒手砸毀告訴人黃美倫所有之電子鐘、穿
    衣鏡、桌上型電腦螢幕支架，致令上開電子鐘、穿衣鏡、桌
    上型電腦螢幕支架毀壞不堪使用，足以生損害於告訴人黃美
    倫；復意圖為自己不法之所有，徒手竊取告訴人黃美倫所有
    放置在該處之CANNON數位相機1 台、相片1 組（按此相機及
    相片1 組均為孫善塔與黃美倫所生之女所有，詳下述）得手
    ，離去時，見告訴人黃美倫自上址住處地下停車場返回之際
    ，竟另基於傷害他人之身體之犯意，徒手毆打告訴人黃美倫
    ，致告訴人黃美倫受有右臉挫傷、左胸挫傷、右手擦傷之傷
    害，因認被告孫善塔涉犯刑法第277 條第1 項、第320 條第
    1 項、第354條之傷害、竊盜及毀損罪嫌等語。
二、按告訴乃論之罪，告訴人於第一審辯論終結前得撤回其告訴
    ；又告訴經撤回者，應諭知不受理之判決，並得不經言詞辯
    論為之，刑事訴訟法第238條第1項、第303條第3 款、第307
    條分別定有明文。
三、查本件告訴人黃美倫告訴被告孫善塔傷害、竊盜及毀損案件
    ，公訴人認係觸犯刑法第277 條第1 項、第320 條第1 項及
    第354 條之傷害、竊盜及毀損等罪。惟有關竊盜部分（即竊
    取告訴人所有之相機1 台及相片1 組，下稱系爭相機及相片
    ），經查告訴人及被告前曾同居並生下一女黃○瑄為雙方所
    是認，被告堅稱系爭相機及相片，係伊賺錢買來贈與其女等
    語（見偵查卷第5 至7 頁），而告訴人陳稱系爭相機係伊所
    購贈與其女，相片係伊與被告共同出資替女兒拍照，贈與其
    女的等語（見偵查卷第17頁），雖就相機究為何人所購買有
    所出入，惟勾稽雙方所為陳述，該二物品皆贈與其二人所生
    之女乙節則核屬一致，該二物品為渠等所生女兒黃○瑄所有
    ，堪以認定。另據證人（即告訴人所居住大樓之管理員）曾
    東富證稱被告偶爾會進出告訴人之住宅，且告訴人之女皆喚
    被告為爸爸等語（見偵查卷第20頁），是被告與被害人黃○
    瑄具有一親等之直系血親關係，且有同居共財之事實，亦堪
    認定，據此有關竊盜部分依同法第324 條第2 項之規定，五
    親等內血親間之竊盜罪須告訴乃論；另有關傷害罪及毀損罪
    部分，依同法第287 條前段及第357 條之規定，皆須告訴乃
    論。復依刑事訴訟法第233 條第1 項之規定，被害人之法定
    代理人或配偶，得獨立告訴。茲本件被告所涉上開傷害、竊
    盜、毀損等犯行，皆據告訴人即被害人黃○瑄之法定代理人
    黃美倫撤回對被告之告訴等情，有刑事撤回告訴狀1 紙存卷
    可參。是依照首開說明，本件被告被訴傷害、竊盜及毀損部
    分，爰不經言詞辯論，逕為諭知不受理之判決。
四、依刑事訴訟法第452 條、第303 條第3 款、第307 條，判決
    如主文。
中    華    民    國   100    年    12    月    2     日
                        刑事第九庭法  官     邱忠義
以上正本證明與原本無異。
如不服本判決，應於判決送達後10日內向本院提出上訴書狀。上
訴書狀應敘述具體理由，未敘述上訴理由者，應於上訴期間屆滿
後20日內補提理由書狀於本院（均須按他造當事人之人數附繕本
）「切勿逕送上級法院」。
中    華    民    國   100    年    12    月    2     日
                                  書記官     李念純